# 请教关于购买基金的问题

提问人：super 小兔妈咪 时间：2014-12-03 20:43:55
陈版，您好，我单位是国有制造业企业，想认购基金，请问国资委对这方面有什么限制和要求吗

回答人：chenyiwei
国资委应会作为非主业投资和高风险业务加以监管，建议查阅下列文件，具体细节问题请向主管国资委咨询： 关于进一步规范中央企业投资管理的通知（国资发规划[2007]114号） 关于进一步加强中央企业金融衍生业务监管的通知（国资发评价[2009]19号）